臺灣高等法院刑事裁定
111年度聲再字第429號
再審聲請人
即受判決人  蘇明正





上列再審聲請人即受判決人因違反毒品危害防制條例案件，對於
本院106年度上訴字第3060號，中華民國106年12月14日所為之第
二審確定判決（臺灣新北地方法院106年度審訴字第847號，起訴
案號：臺灣新北地方檢察署106年度毒偵字第2294號、106年度毒
偵字第3026號），聲請再審，本院裁定如下：
    主  文
再審之聲請駁回。 
    理  由
一、聲請意旨略稱：再審聲請人即受判決人蘇明正於新北市樹林
    區興光街157巷因案通緝為警逮捕及於民國105年10月3日22
    時30分許在新莊豐年街53巷之停車場內盤查而查獲，惟聲請
    人均於警詢坦承犯行，依刑法第62條規定減輕其刑先加後減
    之，聲請人有前揭自首之事實，自應予以撤銷改判。又應審
    酌聲請人雖有多次違反毒品危害防制條例前科，詎再犯本案
    顯無法戒絕毒品，但念聲請人坦承犯行態度良好，及施用甲
    基安非他命僅戕害自身尚未害及他人，雖施用毒品非但足以
    導致個人精神障礙與性格異常而戕害一己之身心健康，並對
    社會治安與他人安全潛藏有相當之危害，本不宜輕縱之，惟
    念及其於本案施用毒品之犯行僅戕害己身，於他人法益未生
    實際侵害，且犯後尚知坦認全部犯行，聲請人有於警詢中自
    白，又聲請人為國中肄業之智識程度，並曾因精神疾病於國
    防醫學院與三軍總醫院治療之，爰請參酌前述情事，撤銷改
    判從輕量刑等語。
二、按刑事訴訟法第420條第1項第6款所謂「輕於原判決所認罪
    名之判決」者，所稱「罪名」，與輕於原判決所宣告之「罪
    刑」有別，係指與原判決所認罪名比較，係相異且法定刑較
    輕之罪名而言。同一罪名之有無刑罰加減之原因，如自首、
    未遂犯、累犯等刑之加減，僅影響科刑範圍，但罪質不變，
    至於宣告刑之輕重，乃量刑問題，均非屬前揭法條所指罪名
    範圍，自不得據為聲請再審之原因（最高法院108年度台抗
    字第1525號、107年度台抗字第1338號裁定意旨參照）。　
三、經查：
  ㈠原確定判決綜合全案證據資料，依聲請人之自白、新北市政
    府警察局受採集尿液檢體人姓名及檢體編號對照表（檢體編
    號DZ00000000000、J0000000）、詮昕科技股份有限公司105
    年11月28日濫用藥物尿液檢驗報告、台灣檢驗科技股份有限
    公司106年2月6日濫用藥物檢驗報告，認定聲請人涉犯毒品
    危害防制條例第10條第1項、第2項施用第一級、第二級毒品
    罪等情，有上開判決在卷可稽，並經本院依職權調閱該案卷
    證核閱無訛。是原確定判決所為論斷，均有卷存證據資料可
    資覆按，參互判斷作為判決之基礎，核無任何憑空推論之情
    事，且所為論斷與經驗法則、論理法則均無違，更無理由欠
    備之違法情形。
  ㈡聲請再審意旨所指聲請人有自首之事實，且其坦承犯行態度
    良好，並於警詢中自白，又聲請人為國中肄業之智識程度，
    曾因精神疾病於國防醫學院與三軍總醫院治療，爰請參酌前
    述情事，撤銷改判從輕量刑等語，然聲請人前揭主張係屬同
    一罪名之有無刑罰加減之原因，僅影響科刑範圍，但罪質不
    變，至於宣告刑之輕重，乃量刑問題，依前揭說明，非屬刑
    事訴訟法第420條第1項第6款所謂「輕於原判決所認罪名之
    判決」之所指罪名範圍，此為法之明文，實核無聲請人所指
    適用刑事訴訟法第420條第1項第6款之事由。
  ㈢又聲請人所提出之刑事聲請再審狀內容，並未提出任何業經
    證明原確定判決所憑證物、證言、鑑定或通譯為偽造或變造
    、或證明聲請人係遭誣告之確定判決、或所依憑之通常法院
    或特別法院之裁判已經確定裁判變更、或參與原確定判決之
    法官或偵查起訴之檢察官因本案犯職務上之罪已經證明或受
    懲戒處分而足以影響原確定判決，亦未提出替代確定判決之
    刑事訴訟不能開始或續行，且相當於確定判決證明力之證據
    資料，本院復查無相關確定判決或相當於確定判決證明力之
    證據資料，是聲請人既未提出新證據，也無新事實可陳，自
    不符合刑事訴訟法第420條所列各款聲請再審之要件。
  ㈣綜上所述，本件聲請人據以聲請再審所提理由，核與刑事訴
    訟法第420條之規定不符，其再審之聲請無理由，應予駁回
    。
四、末按聲請再審之案件，除顯無必要者外，應通知聲請人及其
    代理人到場，並聽取檢察官及聲請人之意見。但無正當理由
    不到場，或陳明不願到場者，不在此限。前項本文所稱「顯
    無必要者」，係指聲請顯屬程序上不合法且無可補正或顯無
    理由而應逕予駁回，刑事訴訟法第429條之2、法院辦理刑事
    訴訟案件應行注意事項第177條之4分別定有明文。本件自形
    式觀察，即可認聲請人據以聲請再審之證據及理由，不符刑
    事訴訟法第420條各款之要件，本院認顯無踐行通知聲請人
    到場並聽取檢察官意見等程序之必要，附此敘明。
五、據上論斷，依刑事訴訟法第434條第1項，裁定如主文。
中　　華　　民　　國　　111 　年　　9 　　月　  29　  日
                  刑事第二庭    審判長法　官  遲中慧
                                      法　官  黎惠萍
                                      法　官  邱筱涵
以上正本證明與原本無異。
如不服本裁定，應於收受送達後十日內向本院提出抗告狀。
                                      書記官  莫佳樺
中　　華　　民　　國　　111 　年　　9 　　月　　29　　日